臺灣高等法院臺中分院刑事判決　　　　　　　　　　　九十二年度上易字第四一號
　　上　訴　人
　　即　被　告　乙○○　男　五.
右上訴人，因被告傷害案件，不服臺灣彰化地方法院九十一年易字第八二八號，中華
民國九十一年十月三十一日第一審判決（起訴案號：台灣彰化地方法院檢察署九十一
年度偵字第三六二五號），提起上訴，本院判決如左：
    主      文
上訴駁回。
乙○○緩刑參年，緩刑期間內交付保護管束。
    事實及理由
一、本案經本院審理結果，認第一審判決以上訴人即被告（下稱被告）乙○○，傷害
    人之身體，量處有期徒刑四月，並諭知如易科罰金以三百元折算一日，經核其認
    事用法及量刑均無不當，應予維持，並引用第一審判決書記載之事實、證據及理
    由（如附件）。
二、被告提起上訴略稱其與告訴人已達成和解並離婚，請求輕判云云，惟查，被告於
    偵審中坦認上開犯行在卷，核與告訴人丙○○○到庭指稱之情節相符，並有告訴
    人之診斷證明書在卷可稽，可見被告上開犯行，至為明確，洵堪認定。再依該診
    斷書所載，告訴人所受之傷勢至為嚴重，是原審上開量刑，自無不合，被告之上
    訴意旨，難認有理由，應予駁回。然查，被告與告訴人原係夫妻，並於原審判決
    後辦理離婚之情節，業據被告及告訴人於本院供稱相符在卷，告訴人且陳稱願原
    諒被告等情在卷，被告亦無不良素行，未曾受有期徒刑以上刑之宣告，此有被告
    之前科表在卷可稽，受此罪刑之宣告，應知警惕無虞再犯，本院爰併宣告緩刑三
    年，並依法宣告於緩刑期間交付保護管束，以勵其自新。
據上論斷，應依刑事訴訟法第三百七十三條、第三百六十八條，刑法第七十四條第一
款，家庭暴力防治法第三十條第一項，判決如主文。
本案經檢察官甲○○到庭執行職務。
中      華      民      國　    九十二     年     一      月   二十八 　日
                                臺灣高等法院臺中分院刑事第二庭
                                      審判長法  官　羅　禮　政
                                            法  官　陳　欣　安
                                            法  官  蔡　聰　明
右正本證明與原本無異。
不得上訴。
    書記官　郭  振　祥
中      華      民      國　    九十二     年     一      月   二十八 　日
刑法第二百七十七條：
傷害人之身體或健康者，處三年以下有期徒刑，拘役或一千元以下罰金。
犯前項之罪，因而致人於死者，處無期徒或七年以上有期徒刑，致重傷者，處三年以
上、十年以下有期徒刑。
                                                                        Ｒ
臺灣彰化地方法院刑事判決                          九十一年度易字第八二八號
    公  訴  人  臺灣彰化地方法院檢察署檢察官
    被      告  乙○○  男  五十七歲（民國○○○年○月○日生）業無
                        住彰化縣和美鎮○○里○○路六十八號（該址已拆除）
                        居彰化縣和美鎮○○里○○路二巷廿七號
                        身分證統一編號：Ｎ一七五六五四五號
右列被告因家庭暴力事件之傷害案件，經檢察官提起公訴 (九十一年度偵字第三六二
五號)，本院判決如左︰
    主  文
乙○○傷害人之身體，處有期徒刑肆月，如易科罰金，以參佰元折算壹日。
    事  實
一、乙○○與丙○○○為夫妻關係，兩人係家庭暴力防治法第三條第一款所稱之家庭
    成員關係，其二人共同居住於彰化縣和美鎮○○路二巷二七號（起訴書載為同縣
    、鎮○○路六十八號）。乙○○於民國九十一年五月二十一日晚上七時三十分許
    ，在前揭住處內，於酒後因開門等細故與丙○○○發生爭執，乙○○竟基於傷害
    之犯意，徒手毆打丙○○○之後腦三下，丙○○○被打倒在地後，乙○○又拉起
    丙○○○之左手，再以腳踹丙○○○之左胸三下，丙○○○隨後奔至客廳，乙○
    ○又自後拉扯丙○○○之頭髮，並用手搥丙○○○之右眼、左臉頰，致丙○○○
    受有頭部外傷、頭皮血腫、右眼挫傷及結膜下出血、胸部挫傷及咳血等傷害，嗣
    經丙○○○報警處理，始知上情。
二、案經被害人丙○○○訴由彰化縣警察局和美分局報告臺灣彰化地方法院檢察署檢
    察官偵查起訴。
    理  由
一、訊據被告乙○○對其於上開時、地，徒手打其妻即告訴人丙○○○成傷之事實，
    坦白承認，核與告訴人丙○○○指訴之情節大致相符，並有診斷證明書一份、現
    場照片影本五幀附卷可參，被告傷害犯行堪以認定，應依法予以論科。
二、核被告乙○○所為，係犯刑法第二百七十七條第一項之傷害罪。爰審酌被告犯罪
    之動機、目的、方法、手段、品行，其不知夫妻相處應為家庭而相互忍讓之道，
    竟為開門等細故，與其妻發生爭執後，仗恃男性體能之優勢，痛打其妻至受有前
    述之傷害，其手段甚為殘暴，且心態及做法均值非議，所生危害亦難認輕微，暨
    其犯後業已坦認犯行等一切情狀，量處如主文所示之刑，並諭知易科罰金之折算
    標準，以示懲儆。
三、據上論斷，應依刑事訴訟法第二百九十九條第一項前段、刑法第二百七十七條第
    一項、第四十一條第一項前段、罰金罰鍰提高標準條例第一條前段、第二條判決
    如主文。
本案經檢察官黃鼎鈞到庭執行職務。
中      華      民      國      九十一      年      十    月    三十一  日
                                    臺灣彰化地方法院刑事第一庭
                                        法      官  葛永輝
右正本證明與原本無異
如不服本判決，應於判決送達後十日內向本院提出上訴狀( 須附繕本 )。
告訴人或被害人對於判決如有不服具備理由請求檢察官上訴者，其上訴期間之計算係
以檢察官收受判決正本之日期為準。
                                        法院書記官  施惠卿
中      華      民      國      九十一      年      十    月    三十一  日
刑法第二百七十七條第一項
傷害人之身體或健康者，處三年以下有期徒刑，拘役或一千元以下罰金。
